臺灣彰化地方法院刑事判決　　　　　　　100年度訴字第251號
公　訴　人　臺灣彰化地方法院檢察署檢察官
被　　　告　林建宏
上列被告因毒品危害防制條例等案件，經檢察官提起公訴（100
年度偵緝字第21、22號），被告於準備程序進行中就被訴事實為
有罪之陳述，本院合議庭裁定進行簡式審判程序，判決如下：
    主    文
林建宏所犯如附表編號一至八所示之罪，均累犯，各處如附表編
號一至八所示之刑。又轉讓第一級毒品，累犯，處有期徒刑壹年
貳月。應執行有期徒刑貳年陸月，扣案之虎頭鉗貳支，均沒收。
    犯罪事實
一、林建宏前因竊盜案件，經本院以96年度斗簡字第436 號判處
    有期徒刑2 月確定，於民國98年3 月9 日縮刑期滿執行完畢
    。仍不知悔改，復為下列犯行：
  (一)林建宏意圖為自己不法之所有，基於竊盜之各別犯意，於附
    表編號一至八所示之時間、地點，以附表編號一至八所示之
    方式，竊取如附表編號一至八所示被害人所有之電線（各次
    竊取電線之時間、地點、方式及竊得之電線數量均詳如附表
    所載），得手後，將之載往彰化縣大城鄉○○村○○段774
    地號田地或其位於彰化縣大城鄉○○村○○路27號之住處藏
    放，除附表編號五、七、八所竊得之電線因為警查獲，尚未
    賣出外，其餘竊得之電線，於剝除電線之塑膠外皮後，以每
    公斤新臺幣（下同）170 元之價格，出售予姓名年籍不詳之
    之資源回收商，所得已花用殆盡。嗣於99年8 月26日12時10
    分許，因另涉毒品案件為警前往其上開住處執行搜索，在其
    住處雜物間，扣得其所有供各次竊盜所用之虎頭鉗2 支，及
    與本案無直接關係之美工刀3 支、美工刀刀片6 片、布手套
    1 只、固定鉗、開口鉗、螺絲起子、鐵剪刀各1 支；另在彰
    化縣大城鄉○○村○○段774 地號，扣得未剝皮之電線57公
    斤（已由被害人陳水金、陳天賜、陳銀謀分別領回12公斤、
    33公斤、12公斤），林建宏在其上開竊盜犯行尚未被有偵查
    犯罪職權之公務員發覺前，不逃避接受裁判，於承辦警員詢
    問上開工具用途時，即主動供出犯罪事實，自首接受裁判。
  (二)林建宏基於轉讓第1 級毒品海洛因及幫助他人施用第1 級毒
    品海洛因之犯意，於99年6 月13日18時許，在其位於彰化縣
    大城鄉○○村○○路27號之住處，以將海洛因摻水後置於針
    筒內注射王雅慧之血管，以此方式幫助王雅慧施用第1 級毒
    品海洛因，而無償轉讓第1 級毒品海洛因少許（1 次施用的
    量；未達淨重5 公克）予王雅慧。嗣於99年6 月16日18時45
    分許，經王雅慧向彰化縣警察局芳苑分局西港派出所警員告
    發，始悉上情。
二、案經彰化縣警察局芳苑分局報告臺灣彰化地方法院檢察署檢
    察官偵查起訴。
    理    由
一、本件被告林建宏所犯係死刑、無期徒刑、最輕本刑為3 年以
    上有期徒刑以外之罪，其於準備程序就被訴事實為有罪之陳
    述，經本院裁定由受命法官獨任以簡式審判程序審理，則依
    刑事訴訟法第273 條之2 、同法第159 條第2 項之規定，不
    適用傳聞法則有關限制證據能力之相關規定，合先敘明。
二、上揭犯罪事實，業據被告林建宏於警詢及偵審中坦承不諱，
    犯罪事實欄一之(一)部分，並有證人即附表編號一至八所示之
    被害人陳福樹、蔡蘭、梁抄、陳松下、陳水金、黃惠卿、陳
    天賜、陳銀謀於警詢時之證言、彰化縣警察局芳苑分局99年
    8 月26日扣押筆錄、扣押物品目錄表、被害人陳水金、陳天
    賜、陳銀謀所出具之贓物認領保管單各1 紙、彰化縣事業廢
    棄物處理稽查紀錄工作單1 份、現場及採證照片共46張等在
    卷可稽（偵8644號卷第20至30頁、第32至33頁、第35至61頁
    ），復有被告所有供其行竊所用之虎頭鉗2 支扣案可證；犯
    罪事實欄一之(二)部分，有證人王雅慧於警詢、偵查中之證述
    、王雅慧之臺灣高等法院被告前案紀錄表、臺灣彰化地方法
    院檢察署檢察官99年度毒偵字第2259號、99年度毒偵緝字第
    104 號不起訴處分書、彰化縣警察局勘察採證同意書、彰化
    縣警察局芳苑分局委託檢驗尿液代號與真實姓名對照認證單
    、詮昕科技股份有限公司99年7 月6 日濫用藥物尿液檢驗報
    告各1 份附卷可佐（偵9583號卷第15至16頁、偵緝22號卷第
    6 至7 頁、本院卷第38至40頁、第47至49頁），足認被告自
    白與事實相符，堪可採信。本件事證明確，被告犯行堪以認
    定，應依法論科。
三、按行為後法律有變更者，適用行為時之法律。但行為後之法
    律有利於行為人者，適用最有利於行為人之法律，刑法第2
    條第1 項定有明文。查被告行為後，刑法第321 條第1 項規
    定，已於100 年1 月26日修正公布，並自同年1 月28日生效
    施行。修正前刑法第321 條第1 項之刑度係規定「處6 月以
    上、5 年以下有期徒刑」；修正後則規定為「處6 月以上、
    5 年以下有期徒刑，得併科新臺幣10萬元以下罰金」，修正
    後本條項之法定刑度，已從原未有得併科罰金之情形，提高
    為得併科罰金，比較結果，修正後之規定較不利於被告，應
    適用被告行為時法即修正前之規定論處。
四、論罪科刑部分：
  (一)按刑法第321 條第1 項第3 款之攜帶兇器竊盜罪，係以行為
    人攜帶兇器竊盜為其加重條件，此所謂兇器，其種類並無限
    制，凡客觀上足對人之生命、身體、安全構成威脅，具有危
    險性之兇器均屬之，且祇須行竊時攜帶此種具有危險性之兇
    器為已足，並不以攜帶之初有行兇之意圖為必要，最高法院
    79年臺上字第5253號著有判例可資參照。查被告於犯罪事實
    一之(一)即附表所示各次行竊時所使用之虎頭鉗2 支，均為鐵
    製、質地堅硬，其中1 支把手部分包覆有紅色塑膠皮，全長
    約23公分，另1 支把手部分包覆有黃色塑膠皮，全長約21公
    分等情，業經本院當庭勘驗屬實（見本院卷第44頁反面），
    足認該虎頭鉗2 支均足以對人生命、身體、安全構成威脅，
    為具有危險性之兇器。是核被告犯罪事實欄一之(一)所為如附
    表所示之8 次竊盜行為，均係犯修正前刑法第321 條第1 項
    第3 款之攜帶兇器竊盜罪；犯罪事實欄一之(二)所為，係犯毒
    品危害防制條例第8 條第1 項之轉讓第1 級毒品罪及刑法第
    30條第1 項、毒品危害防制條例第10條第1 項之幫助施用第
    1 級毒品罪。
  (二)被告於犯罪事實欄一之(二)轉讓前持有第1 級毒品海洛因之低
    度行為，為轉讓之高度行為所吸收，不另論罪。其於幫助王
    雅慧施用第1 級毒品海洛因之同時轉讓第1 級毒品海洛因，
    係一行為同時觸犯2 罪名，為想像競合犯，應依刑法第55條
    之規定從一重之轉讓第1 級毒品罪論處。
  (三)又毒品危害防制條例第8 條第6 項規定，轉讓毒品達一定數
    量者，加重其刑至2 分之1 ，其標準由行政院定之。依行政
    院於98年11月20日修正施行之「轉讓毒品加重其刑之數量標
    準」第2 條規定：「轉讓毒品達一定數量者，加重其刑至二
    分之一，其標準如下：一、第一級毒品：淨重五公克以上。
    ……」。本件被告轉讓予王雅慧施用之海洛因重量未達淨重
    5 公克以上，無上開加重其刑規定之適用。
  (四)被告所犯上開攜帶兇器竊盜罪8 罪及轉讓第1 級毒品罪1 罪
    ，其犯意各別，行為不同，應分論併罰。
  (五)被告有如犯罪事實欄一所載之前案科刑及執行紀錄，有卷附
    臺灣高等法院被告前案紀錄表可按，其受有期徒刑之執行完
    畢，5 年以內故意再犯有期徒刑以上之罪，所犯上開各罪，
    均為累犯，應依刑法第47條第1 項之規定，各加重其刑。
  (六)被告於犯罪事實欄一之(一)即附表編號一至八所示之8 次加重
    竊盜犯行，均係於其竊盜犯行尚未被有偵查犯罪職權之公務
    員發覺前，主動向警方供出，自首接受裁判，此業據承辦警
    員林俊嘉於本院審理時證述明確，其證稱：本件是毒品案件
    申請搜索票去被告家中搜索，在雜物間看到鉗子之類的工具
    ，我們看到那些工具之後問被告，被告向我們坦承他有竊盜
    行為，是被告說虎頭鉗是竊盜的犯罪工具，這時候我們才懷
    疑被告有竊盜，在此之前不知道被告有竊盜犯行，8 件竊盜
    的地點都是被告帶我們去的，在被告帶我們去之前，我們也
    不知道這些地方有電纜線失竊等語（本院卷第63至64頁），
    因認其所犯8 次攜帶兇器竊盜犯行，均符合自首之要件，皆
    依刑法第62條前段之規定減輕其刑，並均先加後減之。
  (七)按毒品危害防制條例第17條第2 項規定，犯同條例第4 條至
    第8 條之罪於偵查及審判中均自白者，減輕其刑。查被告於
    偵查及審判中均自白犯罪事實欄一之(二)所示之轉讓第1 級毒
    品海洛因犯行，有其訊問筆錄及本院準備程序、審理筆錄可
    資佐證（偵緝21號卷第2 至3 頁、本院卷第44、70頁），所
    犯轉讓第1 級毒品罪，應依毒品危害防制條例第17條第2 項
    規定，減輕其刑，並先加後減之。
  (八)起訴書意旨於犯罪事實欄一之(二)所示犯行，雖僅就轉讓第1
    級毒品海洛因犯行提起公訴，惟被告幫助王雅慧施用第1 級
    毒品海洛因部分，與起訴部分有想像競合犯之裁判上一罪關
    係，已如前述，為起訴效力所及，本院自應併予審理。爰審
    酌被告明知毒品海洛因具有成癮性，竟提供予王雅慧施用，
    並為其注射，所為助長毒品氾濫，更戕害他人身心健康，且
    其正值年輕，不思循正途獲取財物，竟竊剪他人電線變賣，
    及其犯罪之手段、目的、竊盜所得財物價值、轉讓毒品海洛
    因之數量等一切情狀，認公訴檢察官就竊盜部分各具體求處
    有期徒刑6 月，並建議全部定應執行刑為有期徒刑2 年（本
    院卷第71頁），稍嫌過輕，爰分別量處如主文所示之刑，並
    定其應執行之刑。
  (九)扣案之虎頭鉗2 支，係被告所有供其8 次加重竊盜犯罪所用
    之物，業據其供明在卷，依法於附表所示8 件攜帶兇器竊盜
    犯行下宣告沒收之。至其餘扣案之美工刀3 支、美工刀刀片
    6 片、布手套1 只、固定鉗、開口鉗、螺絲起子、鐵剪刀各
    1 支等物，均與本案無直接關係，爰不予宣告沒收。
據上論斷，應依刑事訴訟法第273 條之1 第1 項、第299 條第1
項前段，毒品危害防制條例第8 條第1 項、第10條第1 項、第17
條第2 項，刑法第11條前段、第2 條第1 項前段、第30條第1 項
、第55條、第47條第1 項、第62條前段、第51條第5 款、第38條
第1 項第2 款，修正前刑法第321 條第1 項第3 款，判決如主文
。
本案經檢察官詹喬偉到庭執行職務。
中    華    民    國   100    年    4     月    11    日
                  刑事第八庭          法  官  王素珍
以上正本證明與原本無異。
如不服本判決應於收受判決後10日內向本院提出上訴書狀，並應
敘述具體理由；其未敘述上訴理由者，應於上訴期間屆滿後20日
內向本院補提理由書（均須按他造當事人之人數附繕本）「切勿
逕送上級法院」。
告訴人或被害人對於判決如有不服具備理由請求檢察官上訴者，
其上訴期間之計算係以檢察官收受判決正本之日期為準。
中    華    民    國   100    年    4     月    11    日
                                      書記官  陳秀香
附錄本案論罪科刑法條：
毒品危害防制條例第8條
轉讓第一級毒品者，處 1 年以上 7 年以下有期徒刑，得併科新
臺幣 1 百萬元以下罰金。
轉讓第二級毒品者，處 6 月以上 5 年以下有期徒刑，得併科新
臺幣 70 萬元以下罰金。
轉讓第三級毒品者，處 3 年以下有期徒刑，得併科新臺幣 30
萬元以下罰金。
轉讓第四級毒品者，處 1 年以下有期徒刑，得併科新臺幣 10
萬元以下罰金。
前四項之未遂犯罰之。
轉讓毒品達一定數量者，加重其刑至二分之一，其標準由行政院
定之。
毒品危害防制條例第10條
施用第一級毒品者，處 6 月以上 5 年以下有期徒刑。
施用第二級毒品者，處 3 年以下有期徒刑。
中華民國刑法第321條
犯竊盜罪而有下列情形之一者，處 6 月以上、5 年以下有期徒
刑，得併科新臺幣 10 萬元以下罰金：
一、侵入住宅或有人居住之建築物、船艦或隱匿其內而犯之者。
二、毀越門扇、牆垣或其他安全設備而犯之者。
三、攜帶兇器而犯之者。
四、結夥三人以上而犯之者。
五、乘火災、水災或其他災害之際而犯之者。
六、在車站、埠頭、航空站或其他供水、陸、空公眾運輸之舟、
    車、航空機內而犯之者。
前項之未遂犯罰之。
附表：
┌──┬───┬───────┬──────────┬──────────┐
│編號│被害人│  時間、地點  │   竊盜方式及所得   │    主        文    │
├──┼───┼───────┼──────────┼──────────┤
│ 一 │陳福樹│99年7 月22日凌│攜帶其所有客觀上足以│林建宏犯攜帶兇器竊盜│
│    │      │晨某時；彰化縣│對人生命、身體、安全│罪，累犯，處有期徒刑│
│    │      │大城鄉西港村新│構成威脅，可作為兇器│柒月，扣案之虎頭鉗貳│
│    │      │光段1002地號土│使用之虎頭鉗2 支，以│支，均沒收。        │
│    │      │地            │虎頭鉗剪斷電纜線之方│                    │
│    │      │              │式，竊取該處陳福樹所│                    │。
│    │      │              │有之電線約30公尺    │                    │
├──┼───┼───────┼──────────┼──────────┤
│ 二 │蔡蘭  │99年7 月24日凌│攜帶前揭其所有可作為│林建宏犯攜帶兇器竊盜│
│    │      │晨某時；彰化縣│兇器使用之虎頭鉗2 支│罪，累犯，處有期徒刑│
│    │      │大城鄉西港村楓│，以虎頭鉗剪斷電纜線│捌月，扣案之虎頭鉗貳│
│    │      │港段824 地號土│之方式，竊取該處蔡蘭│支，均沒收。        │
│    │      │地            │所有之電線約50公尺  │                    │
├──┼───┼───────┼──────────┼──────────┤
│ 三 │梁抄  │99年7 月27日凌│攜帶前揭其所有可作為│林建宏犯攜帶兇器竊盜│
│    │      │晨某時；彰化縣│兇器使用之虎頭鉗2 支│罪，累犯，處有期徒刑│
│    │      │大城鄉西港村楓│，以虎頭鉗剪斷電纜線│柒月，扣案之虎頭鉗貳│
│    │      │港段331 地號土│之方式，竊取該處梁抄│支，均沒收。        │
│    │      │地            │所有之電線約30公尺  │                    │
├──┼───┼───────┼──────────┼──────────┤
│ 四 │陳松下│99年7 月28日凌│攜帶前揭其所有客觀上│林建宏犯攜帶兇器竊盜│
│    │      │晨某時；彰化縣│可作為兇器使用之虎頭│罪，累犯，處有期徒刑│
│    │      │大城鄉西港村西│鉗2 支，以虎頭鉗剪斷│捌月，扣案之虎頭鉗貳│
│    │      │港段河川6 地號│電纜線之方式，竊取該│支，均沒收。        │
│    │      │土地          │處陳松下所有之電線約│                    │
│    │      │              │70公尺              │                    │
├──┼───┼───────┼──────────┼──────────┤
│ 五 │陳水金│99年8 月18日凌│攜帶前揭其所有客觀上│林建宏犯攜帶兇器竊盜│
│    │      │晨某時；彰化縣│可作為兇器使用之虎頭│罪，累犯，處有期徒刑│
│    │      │大城鄉西港村楓│鉗2 支，以虎頭鉗剪斷│柒月，扣案之虎頭鉗貳│
│    │      │港段223 地號土│電纜線之方式，竊取該│支，均沒收。        │
│    │      │地            │處陳水金所有之電線約│                    │
│    │      │              │20公尺（重約12公斤）│                    │
├──┼───┼───────┼──────────┼──────────┤
│ 六 │黃惠卿│99年8 月20日凌│攜帶前揭其所有客觀上│林建宏犯攜帶兇器竊盜│
│    │      │晨某時；彰化縣│可作為兇器使用之虎頭│罪，累犯，處有期徒刑│
│    │      │大城鄉東港村三│鉗2 支，以虎頭鉗剪斷│柒月，扣案之虎頭鉗貳│
│    │      │林段976 地號土│電纜線之方式，竊取該│支，均沒收。        │
│    │      │地            │處黃惠卿所有之電線約│                    │
│    │      │              │6 公尺              │                    │
├──┼───┼───────┼──────────┼──────────┤
│ 七 │陳天賜│99年8 月22日凌│攜帶前揭其所有客觀上│林建宏犯攜帶兇器竊盜│
│    │      │晨某時；彰化縣│可作為兇器使用之虎頭│罪，累犯，處有期徒刑│
│    │      │大城鄉東港村三│鉗2 支，以虎頭鉗剪斷│柒月，扣案之虎頭鉗貳│
│    │      │林段866 地號土│電纜線之方式，竊取該│支，均沒收。        │
│    │      │地            │處陳天賜所有之電線約│                    │
│    │      │              │40公尺（重約33公斤）│                    │
├──┼───┼───────┼──────────┼──────────┤
│ 八 │陳銀謀│99年8 月24日22│攜帶前揭其所有客觀上│林建宏犯攜帶兇器竊盜│
│    │      │時許；彰化縣大│可作為兇器使用之虎頭│罪，累犯，處有期徒刑│
│    │      │城鄉豐美村美豐│鉗2 支，以虎頭鉗剪斷│柒月，扣案之虎頭鉗貳│
│    │      │段1096地號土地│電纜線之方式，竊取該│支，均沒收。        │
│    │      │              │處陳銀謀所有之電線約│                    │
│    │      │              │20公尺（重約12公斤）│                    │
└──┴───┴───────┴──────────┴──────────┘